臺灣新北地方法院刑事判決
110年度訴字第707號
公  訴  人  臺灣新北地方檢察署檢察官
被      告  王嘉仁



選任辯護人  閻道至律師
            劉興峯律師
            尤文粲律師
上列被告因違反毒品危害防制條例案件，經檢察官提起公訴（11
0年度偵字第234號），本院判決如下：
    主  文
王嘉仁共同犯販賣第三級毒品未遂罪，處有期徒刑壹年拾壹月。
扣案如附表編號1至3所示之物均沒收。
    事  實
一、王嘉仁明知4-甲基甲基卡西酮、愷他命均係毒品危害防制條
    例第2條第2項第3款所列管之第三級毒品，不得非法販賣、
    持有，竟與真實姓名年籍不詳綽號「小奇」之成年男子共同
    基於販賣第三級毒品之犯意聯絡，於民國109年11月30日5時
    51分許，由「小奇」登入通訊軟體WeChat（即微信），以暱
    稱「（圖示）天使紓壓會館（圖示）」私訊發布圖片內容為
    「雙北24h外約妹妹（圖示）經絡舒壓半套1h2400 美體深層
    保養2h4700 紓壓會館香檳美酒400（圖示）十隻3500（圖示
    ）」之廣告訊息，以暗示販售內含第三級毒品4-甲基甲基卡
    西酮之毒品咖啡包或愷他命之訊息與不特定人。適新北市政
    府警察局新莊分局警員陳毓龍執行網路巡邏勤務發現上情，
    便喬裝暱稱為「00」之買方與「小奇」攀談，2人達成以新
    臺幣（下同）3,500元價格，出售內含第三級毒品4-甲基甲
    基卡西酮之毒品咖啡包10包之合意後，並相約在新北市○○區
    ○○路000號前交易。嗣「小奇」委由同具販賣第三級毒品犯
    意聯絡之真實姓名年籍不詳綽號「麥可」之成年男子交付如
    附表編號1、2所示之物予王嘉仁，再由「小奇」轉知王嘉仁
    上開交易地點後，王嘉仁遂於109年12月1日20時37分許，駕
    駛車號000-0000號自用小客車（起訴書誤載車號000-000號
    ，應予更正），抵達新北市樹林區中正路220巷口前，喬裝
    買家之警員陳毓龍上車後，王嘉仁先向警員收取3,500元，
    再將毒品咖啡包10包交付警員後，陳毓龍旋即表明警察身分
    ，當場逮捕而未遂，並扣得如附表所示之物。
二、案經新北市政府警察局新莊分局報告報告臺灣新北地方檢察
    署檢察官偵查起訴。
    理  由
一、關於證據能力之意見：
  ㈠按被告以外之人於審判外之言詞或書面陳述，除法律有規定
    者外，不得作為證據，刑事訴訟法第159條第1項定有明文。
    惟按被告以外之人於審判外之陳述，雖不符合刑事訴訟法第
    159條之1至第159條之4之規定，但經當事人於審判程序同意
    作為證據，法院審酌該言詞陳述或書面陳述作成時之情況，
    認為適當者，亦得為證據。當事人、代理人或辯護人於法院
    調查證據時，知有第159條第1項不得為證據之情形，而未於
    言詞辯論終結前聲明異議者，視為有前項之同意，刑事訴訟
    法第159條之5定有明文。經查，本判決下列所引用被告以外
    之人於審判外所為之言詞或書面陳述，當事人及辯護人於本
    院審判程序均同意有證據能力（見本院卷第260頁），且於
    審理時迄言詞辯論終結前均未聲明異議，本院審酌此審判外
    陳述之證據資料製作時之情況，並無違法、不當或不宜作為
    證據之情事，亦無證據證明係公務員違背法定程序所取得，
    以之作為證據應屬適當，依前開說明，應均具有證據能力。
  ㈡查下列非屬供述證據之書證及物證，並無證據證明有出於違
    法取得之情形，復經本院依法踐行調查程序，自均有證據能
    力。
二、認定犯罪事實所憑之證據及理由：
　㈠上揭犯罪事實，業據被告王嘉仁於警詢、偵查、本院準備程
    序及審理時均坦承不諱(見偵卷第11至15頁反面、第50至51
    頁、本院卷第237、263頁），並有新莊分局職務報告（見偵
    卷第16頁正反面）、新北市政府警察局新莊分局搜索扣押筆
    錄暨扣押物品目錄表（見偵卷第19至24頁）、現場暨扣案物
    品照片36張（見偵卷第30至38頁反面）、「天使舒壓會館」
    張貼廣告暨對話紀錄翻拍照片5張（見偵卷第39至40頁）、
    新莊分局光華派出所對話譯文一覽表（見偵卷第29頁）等件
    附卷可稽。且經警查扣如附表編號1、2所示之物，經鑑定結
    果分別為第三級毒品4-甲基甲基卡西酮、愷他命之成分（詳
    見附表編號1、2備註欄所示內容）等情，亦有內政部警政署
    刑事警察局110年4月13日刑鑑字第1098031499號鑑定書在卷
    可考(見偵卷第63頁正反面)。
　㈡按販賣毒品係違法行為，非可公然為之，且有其獨特之販售
    路線及管道，復無公定價格，容易增減分裝之份量，而每次
    買賣之價量，可能隨時依雙方關係深淺、資力、需求量及對
    行情之認知、來源是否充裕、查緝鬆嚴、購買者被查獲時供
    述購買對象之可能風險之評估等，而異其標準，非可一概而
    論。而近年來政府為杜絕毒品之氾濫，對於查緝施用及販賣
    毒品之工作，無不嚴加執行，販賣毒品罪又係重罪，設若無
    利可圖，衡情一般持有毒品之人當無輕易將所持有之毒品轉
    售他人而甘冒於再次向他人購買時，被查獲移送法辦並受長
    期自由刑剝奪危險之理。本院審酌被告於案發時為智識正常
    之人，對於毒品販賣為政府檢警機關嚴予取締之重罪，知之
    甚稔，苟無利潤可圖，衡情被告應不至於甘冒遭查緝法辦致
    罹重刑之風險，而與佯裝購毒者之警員相約見面交付毒品之
    理。足認被告就本案之交易，確係出於營利之意圖無疑。　
　㈢綜上所述，被告任意性之自白與事實相符。本案事證明確，
    被告犯行洵堪認定，應依法論科。
三、論罪科刑之法律適用：
　㈠按4-甲基甲基卡西酮、愷他命均係毒品危害防制條例第2條第
    2項第3款所列管之第三級毒品。又按刑事偵查技術上所謂之
    「釣魚」，係指對於原已犯罪或具有犯罪故意之人，以設計
    引誘之方式，迎合其要求，使其暴露犯罪事證，再加以逮捕
    或偵辦者而言；則行為人如原即有販賣毒品營利之犯意，雖
    因經警設計誘捕，致實際上不能完成毒品交易，然因其原即
    具有販賣毒品之意思，客觀上又已著手於販賣行為，仍應論
    以販賣毒品未遂罪(最高法院102年度台上字第3427號判決意
    旨參照)。查被告王嘉仁與喬裝買家之警員陳毓龍議定以3,5
    00元交易上揭毒品咖啡包10包，已著手於販賣第三級毒品犯
    行，並前往上開地點見面，惟因交易對象為喬裝買家之警員
    ，該警員實無購買毒品真意，事實上不能完成買賣毒品行為
    ，故應論以販賣未遂罪。是核被告所為，係犯毒品危害防制
    條例第4條第6項、第3項之販賣第三級毒品未遂罪。
　㈡又被告於本院供承：「小奇」叫綽號「麥可」之人於查獲前2
    天在某橋下，拿給我扣案之毒咖啡包等共122包，「小奇」
    告訴我價錢約每10包3500元，兩種毒品均是一樣價錢，並無
    區別等語（見本院卷第261頁），是被告意圖販賣而持有附
    表編號1、2所示之毒品咖啡包及愷他命之低度行為，進而著
    手販賣毒品咖啡包之行為，其意圖販賣而持有毒品咖啡包及
    愷他命之低度行為，均為販賣之高度行為所吸收，不另論罪
    。
　㈢被告與綽號「小奇」、「麥可」之成年男子間，有犯意聯絡
    及行為分擔，為共同正犯。
　㈣刑之減輕事由：
　  ⒈被告雖已著手販賣第三級毒品行為，惟如前所述，因喬裝
      買家之警員無購買毒品真意，事實上不能真正完成買賣毒
      品行為，是被告犯罪尚屬未遂，衡其情節較既遂犯為輕，
      爰依刑法第25條第2項規定，按既遂犯之刑減輕之。
　　⒉按犯毒品危害防制條例第4條至第8條之罪於偵查及歷次審
      判中均自白者，減輕其刑，同條例第17條第2項定有明文
      。查被告於偵查、本院準備程序及審理中均自白本件販賣
      第三級毒品未遂犯行，應依毒品危害防制條例第17條第2
      項規定減輕其刑，並依法遞減之（刑法第70條第2項）。
  ㈣爰以行為人之責任為基礎，審酌被告明知政府嚴令查緝毒品
    ，亦知悉毒品對人體之危害性，竟販賣本件含有第三級毒品
    成分之毒品咖啡包以牟取利益，殘害國民身心健康，助長社
    會濫用毒品風氣，所為實非可取。惟考量被告於偵查及本院
    準備程序及審理中均坦承犯行之態度，兼衡被告與喬裝買家
    之警員議定以3,500元販賣毒品咖啡包10包，其交易數量及
    獲利非鉅，惟另查扣毒品咖啡包86包及愷他命26包，數量並
    非微少，暨被告自陳大學肄業，現在從事餐飲業，經濟狀況
    勉持，並有在職證明書附卷可佐(見本院卷第264至265頁)等
    一切情狀，量處如主文所示之刑。
  ㈤按刑法第74條規定得宣告緩刑者，以未曾因故意犯罪受有期
    徒刑以上刑之宣告，或前因故意犯罪受有期徒刑以上刑之宣
    告，執行完畢或赦免後5年內，未曾因故意犯罪受有期徒刑
    以上刑之宣告為條件。所稱「受有期徒刑以上刑之宣告」，
    係指宣告其刑之裁判確定而言（最高法院110年度台上字第6
    057號判決意旨參照）。查被告前因偽造文書案件，業經臺
    灣臺北地方法院於111年10月3日以111年度簡字第1926號判
    決處有期徒刑3月確定，有上開判決、本院公務電話紀錄表
    及臺灣高等法院被告前案紀錄表各1份附卷可稽，是被告曾
    因故意犯偽造署押罪而受有期徒刑3月之宣告確定，核與刑
    法第74條第1項第1款規定得宣告緩刑之條件不符。則被告之
    辯護人陳稱希望給予被告緩刑之機會云云，尚難憑採。
四、沒收部分：
　㈠違禁物：
　　按毒品危害防制條例第18條第1項後段規定查獲之第三、四
    級毒品，無正當理由而擅自持有者，沒入銷燬之。此應沒入
    銷燬之毒品，專指查獲施用或持有（未成罪）之第三、四級
    毒品而言；倘屬同條例相關法條明文規定處罰之犯罪行為，
    即非該條項應依行政程序沒入銷燬之範圍。再同條例對於查
    獲之製造、運輸、販賣、意圖販賣而持有、以非法方法使人
    施用、引誘他人施用及轉讓第三、四級毒品之沒收，並無特
    別規定，如其行為已構成犯罪，則該毒品即屬不受法律保護
    之違禁物，應回歸刑法之適用，依刑法第38條第1項第1款之
    規定沒收之，始為適法（詳最高法院98年度台上字第2889號
    、96年度台上字第728號判決意旨參照）。本件扣案如附表
    編號1、2所示之物，經送驗後各檢出含有第三級毒品4-甲基
    甲基卡西酮及愷他命成分，屬本案查獲之違禁物，均應依刑
    法第38條第1項規定宣告沒收。盛裝上開第三級毒品之包裝
    袋122只，均難以與袋內之毒品完全析離，應一併宣告沒收
    之。至檢驗取樣部分，因已用罄滅失，自無庸再諭知沒收。
　㈡犯罪所得：
　　按犯罪所得，屬於犯罪行為人者，沒收之，刑法第38條之1
    第1項前段定有明文。查被告於本院陳稱：扣案之7萬700元
    中之3500是警方交易給我的錢，剩下部分是我做酒店幹部時
    ，客人回給我的酒錢，我要拿給公司等語(見本院卷第261頁
    )。惟警方並無買受毒品之真意，則3500元並非被告之犯罪
    所得。至扣案之其餘6萬7200元（7萬700元-3500元=6萬7200
    元），卷內並無其他積極證據足認與本案具有關連性，亦不
    予宣告沒收。
　㈢犯罪工具：
　　按毒品危害防制條例第19條第1項規定：「犯第4條至第9條
    、第12條、第13條或第14條第1項、第2項之罪者，其供犯罪
    所用之物，不問屬於犯罪行為人與否，均沒收之。」查被告
    於本院供承：扣案之門號0000000000號手機是我所有，也是
    我與「小奇」聯絡之工具等語(見本院卷第261頁)。是扣案
    之附表編號3所示之手機，係被告所有，供本件販賣毒品咖
    啡包所用之物，應依毒品危害防制條例第19條第1項規定宣
    告沒收。
據上論斷，應依刑事訴訟法第299條第1項前段，判決如主文。　
本案由檢察官龔昭如提起公訴、經檢察官王堉力到庭執行職務。
中　　華　　民　　國　　111 　年　　12　　月　　1 　　日
               刑事第六庭 審判長法  官  樊季康
                               
　　　　　 　　　　　　　　　　 法  官  龔書安
                               
　　　　　 　　　　　　　　　　 法  官  楊展庚  
上列正本證明與原本無異。
如不服本判決，應於判決送達後20日內敘明上訴理由，向本院提
出上訴狀 (應附繕本) ，上訴於臺灣高等法院。其未敘述上訴理
由者，應於上訴期間屆滿後20日內向本院補提理由書「切勿逕送
上級法院」。
                                書記官  王宏宇　　　　　
中　　華　　民　　國　　111 　年　　12　　月　　1 　　日
附錄論罪科刑法條：
毒品危害防制條例第4條
製造、運輸、販賣第一級毒品者，處死刑或無期徒刑；處無期徒
刑者，得併科新臺幣3千萬元以下罰金。
製造、運輸、販賣第二級毒品者，處無期徒刑或10年以上有期徒
刑，得併科新臺幣1千5百萬元以下罰金。
製造、運輸、販賣第三級毒品者，處7年以上有期徒刑，得併科
新臺幣1千萬元以下罰金。
製造、運輸、販賣第四級毒品者，處5年以上12年以下有期徒刑
，得併科新臺幣5百萬元以下罰金。
製造、運輸、販賣專供製造或施用毒品之器具者，處1年以上7年
以下有期徒刑，得併科新臺幣1百50萬元以下罰金。
前五項之未遂犯罰之。

附表
編號 扣押物名稱及數量 備  註 1 毒品咖啡包96包（含包裝袋96只，驗前總淨重534.86公克，檢驗取樣1.56，驗餘重量533.3公克) ⒈內政部警政署刑事警察局110年4月13日刑鑑字第1098031499號鑑定書所載之鑑定結果(見偵卷第63頁正反面)： 　⑴檢體外觀均為米色包裝。 　⑵鑑驗結果：檢出第三級毒品4-甲基甲基卡西酮(4-methylmethcathinone、Mephedrone、4-MMC）成分。 　⑶依據抽測純度值約3%，推估含4-甲基甲基卡西酮之驗前總純質淨重約16.04公 克 。 ⒉左列之物，應依刑法第38條第1項宣告沒收。 2 毒品愷他命26包（含包裝袋26只，驗前總淨重46.86公克，檢驗取樣1.56，驗餘重量46.8公克) ⒈內政部警政署刑事警察局110年4月13日刑鑑字第1098031499號鑑定書所載之鑑定結果(見偵卷第63頁反面)： 　⑴檢體外觀：白色結晶體。 　⑵鑑驗結果：檢出第三級毒品愷他命(Ketamine)成分。 　⑶依據抽測純度值約85%，推估含愷他命之驗前總純質淨重約39.83公克。 ⒉左列之物，應依刑法第38條第1項宣告沒收。 3 IPHONE廠牌手機1支（含門號0000000000號SIM卡1張） 左列手機，係被告供本件犯罪所用之物，應依毒品危害防制條例第19條第1項規定宣告沒收。 4 現金新臺幣7萬700元 左列金額中之3500元，因警方無買受毒品之真意，並非被告之犯罪所得；而其餘6萬7200元，並無積極證據足認與本案具有關連性，則左列金額不予宣告沒收。